【裁判字號】    97,訴,2751
【裁判日期】    971029
【裁判案由】    違反毒品危害防制條例
【裁判全文】
臺灣彰化地方法院刑事判決              97年度訴字第2751號
公  訴  人  臺灣彰化地方法院檢察署檢察官
被      告  甲○○
                      號
上列被告因違反毒品危害防制條例案件，經檢察官提起公訴（97
年度毒偵字第2956號），本院依簡式審判程序判決如下：
    主  文
甲○○施用第一級毒品，累犯，處有期徒刑玖月。扣案之注射針
筒貳支沒收之。
    事  實
一、甲○○前於民國91年間曾因施用毒品案件，經送觀察、勒戒
    後，認無繼續施用毒品之傾向，於92年1月22日執行完畢釋
    放，並由臺灣彰化地方法院檢察署檢察官以91年度毒偵字第
    2908號為不起訴處分確定。又於5年內之92年間因施用第一
    級毒品案件，經本院判處有期徒刑7月確定，而其入監執行
    後，於93年8月4日執行完畢。詎仍不知悔改，復基於施用第
    一級毒品海洛因之犯意，於97年6月17日21時許，在其彰化
    縣埔心鄉○○村○○路191巷1弄2號住處，以將海洛因加水
    置於針筒後再予施打手臂之方式，施用海洛因1次。嗣於97
    年6月19日13時40分許，為警在彰化縣員林鎮○○路與惠安
    街口查獲，並扣得其所有供施用海洛因所用之注射針筒2支
    。
二、案經彰化縣警察局員林分局報告臺灣彰化地方法院檢察署檢
    察官偵查起訴。
    理  由
一、被告甲○○於準備程序中，先就前揭犯罪事實為有罪之陳述
    ，且所犯係死刑、無期徒刑、最輕本刑為3年以上有期徒刑
    以外之罪，經本院合議庭依刑事訴訟法第273條之1第1項之
    規定，裁定由受命法官獨任進行簡式審判程序，合先敘明。
二、訊據被告甲○○對於上揭施用第一級毒品海洛因之犯行坦承
    不諱，且其於事實欄所載時、地為警查獲後，經警依法採集
    其尿液送驗，結果呈嗎啡陽性反應乙節，有尿液代號與真實
    姓名對照認證單及中山醫學大學附設醫院檢驗科藥物檢測中
    心尿液檢驗複驗報告各1紙附卷可稽，此外復有注射針筒2支
    扣案可資佐證，足徵被告之自白與事實相符。又按修正毒品
    危害防制條例就施用毒品者，僅於「初犯」及「5年後再犯
    」二種情形，有其追訴條件之限制，即須於初犯經觀察、勒
    戒或強制戒治釋放後，5年內均無施用毒品之行為，始能認
    其前所實施之觀察、勒戒或強制戒治已足遮斷毒癮，而得於
    5 年後再犯時，再予適用初犯之規定，重行觀察、勒戒等程
    式；倘5年內已經再犯，被依法追訴處罰，縱其第3次（或第
    3 次以上）施用毒品之時間在初犯釋放5年以後，即與「5年
    後再犯」之情形有別，且因已於「5年內再犯」，顯見其再
    犯率甚高，原實施觀察、勒戒或強制戒治，已無法收其實效
    ，而無5年戒斷期之存在，自無再經觀察、勒戒及強制戒治
    之必要，應由檢察官逕行起訴，最高法院95年度台非字第59
    號判決、95年度台非字第65號判決及95年度第7次刑事庭會
    議決定足供參照。查本件被告前於91年間曾因施用毒品案件
    ，經送觀察、勒戒後，認無繼續施用毒品之傾向，於92年1
    月22日執行完畢釋放，並由臺灣彰化地方法院檢察署檢察官
    以91年度毒偵字第2908號為不起訴處分確定；又於5年內之
    92年間因施用第一級毒品案件，經本院判處有期徒刑7月確
    定，而其入監執行後，於93年8月4日執行完畢等情，有臺灣
    彰化地方法院檢察署刑案資料查註紀錄表及臺灣高等法院被
    告前案紀錄表各1份在卷可參，是以依照上開說明，本件被
    告施用毒品之犯行既經檢察官提起公訴，本院自應依法論科
    。綜上，本件事證明確，被告上開施用毒品之犯行，應堪認
    定。
三、核被告甲○○所為，係犯毒品危害防制條例第10條第1項之
    施用第一級毒品罪。又其持有第一級毒品海洛因並進而施用
    ，其持有之低度行為應為施用之高度行為所吸收，不另論罪
    。再被告於92年間曾因施用第一級毒品案件，經本院判處有
    期徒刑7月確定，而其入監執行後，於93年8月4日執行完畢
    乙節，有臺灣彰化地方法院檢察署刑案資料查註紀錄表及臺
    灣高等法院被告前案紀錄表各1份在卷可憑，則其於5年以內
    故意再犯本件有期徒刑以上之罪，為累犯，應依刑法第47條
    第1項之規定加重其刑。爰審酌被告前即有施用毒品之紀錄
    ，經觀察、勒戒後，仍不能戒除毒癮，竟再度施用毒品戕害
    自身健康，及其犯罪之動機、目的、所生危害及犯罪後之態
    度等一切情狀，量處如主文所示之刑。扣案之注射針筒2支
    ，為被告所有供施用海洛因所用之物，業據被告供承在卷，
    自應依法宣告沒收。
據上論斷，應依刑事訴訟法第273條之1第1項、第299條第1項前
段，毒品危害防制條例第10條第1項，刑法第11條前段、第47條
第1項、第38條第1項第2款，判決如主文。
本案經檢察官余建國到庭執行職務。
中    華    民    國    97    年    10    月    29    日
                  臺灣彰化地方法院刑事第一庭
                                    法    官  紀佳良
以上正本證明與原本無異。
如不服本判決，應於判決送達後10日內，向本院提出上訴書狀，
上訴書狀應「敘述具體上訴理由」，並按他造當事人之人數附繕
本。「切勿逕送上級法院」。
中    華    民    國    97    年    10    月    30    日
                                      書記官  詹國立
附錄論罪科刑法條：
毒品危害防制條例第十條：
施用第一級毒品者，處六月以上五年以下有期徒刑。
施用第二級毒品者，處三年以下有期徒刑。


司法院資訊處製作；財團法人民間司法改革基金會備份。
